臺灣士林地方法院刑事判決
公　訴　人　臺灣士林地方法院檢察署檢察官
被　　　告　乙○○
上列被告因竊盜案件，經檢察官提起公訴 (94年度偵字第1150號
），及移送併案審理（台灣士林地方法院檢察署94年度偵字第
2400號、第3000號、第6745號、台灣板橋地方法院檢察署94年度
偵字第11053 號），本院於訊問被告後，被告為有罪之陳述，經
裁定認為宜以簡式審判程序審理，並判決如下：
    主  文
乙○○連續攜帶兇器竊盜，累犯，處有期徒刑壹年。
扣案之三用電錶貳部、六角扳手、活動扳手、倍力剪、勾頭鎖各
壹支、開口扳手肆支，均沒收。
    事  實
一、乙○○曾於民國92年間，因違反毒品危害防制條例案件，經
    本院於92年7 月14日，以92年度士簡字第580 號判決判處有
    期徒刑5 月確定，甫於93年6 月8 日執行完畢，詎其不知悔
    改，竟基於意圖為自己不法所有之概括犯意，連續為下列竊
    盜行為：
    (一)先於93年12月16日凌晨2 時許，攜帶其所有客觀上可供兇
      器使用之活動扳手1 支，進入臺北縣汐止市○○路98號無
      人使用及居住之大樓內，在該大樓3 、4 樓間，以該活動
      扳手鬆動不鏽鋼欄杆之螺絲，竊取不鏽鋼欄杆6 面得手，
      嗣於93年12月23日上午11時許，在臺北縣汐止市○○路○
      段146 巷2 號前為警查獲，並扣得活動扳手1 支。
    (二)復於93年12月18日上午11時30分許，攜帶其所有之三用電
      錶1 部及客觀上可供兇器使用之六角扳手1 支、開口扳手
      4 支，從地下停車場車道之出入口進入無人居住之臺北縣
      汐止市○○街147 號西陵經貿廣場地下室裝設變電箱之機
      房內，先用三用電錶測試確認無通電後，再以開口扳手拆
      取無熔絲開關1 個及與開關相連之電纜線3 條，欲以變現
      花用，得手後旋即經前往該處回收廢棄物之陳明祥發覺有
      異處，而報警循線查獲，並扣得前揭三用電錶、六角扳手
      、開口扳手等物。
    (三)又於94年1 月5 日凌晨4 至5 時許，侵入臺北市○○區○
      ○街2 段227 號無人居住之工廠內，先竊得丙○○所有之
      已遭拆解之馬達1 組，置放在所駕駛之4986-DX 小貨車上
      ；續於同年月6日 凌晨2 時許，再進入上開工廠竊取廢鐵
      1 批，得手後搬運至工廠大門旁，嗣於94年1 月6 日凌晨
      5 時40分許，為警在前揭工廠內當場查獲。
    (四)再於94年2 月2 日上午7 時許，在未供人居住之台北縣土
      城市○○路○ 段171 號地下室樓梯間，徒手竊取戊○○所
      有之電線1 批（重約100 公斤），得手後將其中部分電線
      搬運至車上後再返回現場欲搬取其他已竊得之電線時，為
      警查獲。
    (五)嗣於94年6 月20日晚間，駕駛向友人所借得車牌號碼
      ZV-0143 號自小貨車，在臺北市○○區○○路2 段200 巷
      ，以其所有之三用電錶及客觀上可供兇器使用之倍力剪、
      勾頭鎖作為犯罪工具，亦先以三用電錶測試路邊水銀燈之
      電纜線有無通電，再以倍力剪將PVC 電纜線剪斷分成數小
      斷，搬運至上開自小貨車後得手。嗣於同年月22日凌晨1
      時40分許，在臺北縣汐止市○○街7 巷底，以勾頭鎖將電
      纜固定於自小貨車保險桿，以美工刀剝開電纜之塑膠皮時
      ，當場為巡邏員警發現，經員警追捕，迄凌晨3 時許，在
      臺北縣汐止市○○路與工建路口為警逮捕到案，當場扣得
      倍力剪、勾頭鎖及三用電錶等物。
二、案經丁○○訴由臺北縣政府警察局汐止局報告臺灣士林地方
    法院檢察署檢察官偵查起訴及丙○○、甲○○訴由臺北市政
    府警察局南港分局、臺北縣政府警察局汐止分局報告臺灣士
    林地方法院檢察署檢察官、臺北縣政府警察局汐止分局報告
    臺灣士林地方法院檢察署檢察官、戊○○訴由台北縣政府警
    察局土城分局報告台灣板橋地方法院檢察署檢察官偵查後移
    送併案審理。
    理  由
一、上揭犯罪事實，業據被告乙○○於本院審理中坦承不諱，核
    與被害人丁○○、丙○○、戊○○、甲○○於警詢中指訴情
    節相符，復經證人蔡佳良、陳明祥、吳慈鳳於警詢中證述屬
    實，且有代管保單、贓證物品清單各1 紙、現場圖、被告所
    繪鉗子及刀子之示意圖各2 紙、贓物認領保管單4 紙、工具
    照片、現場照片37張在卷足資佐證，復有扣案之三用電錶2
    部、六角扳手、活動扳手、倍力剪、勾頭鎖各1 支、開口扳
    手4 支可資佐證，足認被告自白與事實相符，而可採信，是
    本件事證明確，被告連續攜帶兇器竊盜犯行堪以認定，應予
    依法論科。
二、按刑法第321 條第1 項第3 款之攜帶兇器竊盜罪，其所稱「
    兇器」，其種類並無限制，凡客觀上足對人之生命、身體、
    安全構成威脅，具有危險性之兇器均屬之，且祇須行竊時攜
    帶此種具有危險性之兇器為已足，並不以攜帶之初有行兇之
    意圖為必要，最高法院79年台上字第5253號判例可資參照。
    查扣案之六角扳手、活動扳手、倍力剪、勾頭鎖各1 支、開
    口扳手4 支，均為金屬材質之五金工具，質地堅硬，被告持
    以行竊，客觀上足以對人之生命、身體產生相當之危害，性
    質上屬兇器無疑。核被告所為，犯罪事實(一)、(二)、(五)之犯行
    ，均係犯刑法第321 條第1 項第3 款之攜帶兇器竊盜罪；犯
    罪事實(三)、(四)之犯行，均係犯刑法第320 條第1 項之普通竊
    盜罪。被告先後多次竊盜犯行，時間緊接，所犯為構成要件
    相同之罪名，顯係基於概括犯意而為之，雖有攜帶兇器竊盜
    、普通竊盜之分，仍為裁判上一罪之連續犯，應依刑法第56
    條規定，從一重論以情節最重之犯罪事實(五)之連續攜帶兇器
    竊盜罪，並加重其刑。又公訴人起訴事實雖未敘及被告關於
    犯罪事實(一)、(三)、(四)、(五)之犯行，然該部分事實與公訴人起
    訴之犯罪事實(二)既具有連續犯之裁判上一罪關係，應為起訴
    效力所及，本院自應併予審理。末查，被告有如事實欄所示
    之科刑及執行情形，有臺灣高等法院被告前案紀錄表1 份存
    卷可按，其於有期徒刑執行完畢後5 年內，再犯本件有期徒
    刑以上之罪，為累犯，應依刑法第47條之規定遞加重其刑。
    爰審酌被告年輕力壯，不思正途謀生，僅因缺錢花用，即率
    意連續攜帶兇器竊取他人財物，惟其犯後於本院審理時坦承
    犯行，態度尚佳等一切情狀，量處如主文所示之刑，以資懲
    儆。
三、扣案之三用電錶2 部、六角扳手、活動扳手、倍力剪、勾頭
    鎖各1 支、開口扳手4 支，均係被告所有，且持以竊盜所用
    之物，已據其供承在卷可按，爰依刑法第38條第1 項第2款
    宣告沒收。
據上論斷，應依刑事訴訟法第273 條之1 第1 項、第299 條第1
項前段，刑法第56條、第321 條第1 項第3 款、第47條、第38條
第1 項第2 款，判決如主文。
本案經檢察官謝榮林到庭執行職務。
中　　華　　民　　國　　94　　年　　9 　　月　　2 　　日
                  刑事第四庭法  官    許碧惠
以上正本證明與原本無異。
如不服本判決，應於判決送達後10日內，向本院提出上訴狀。
                            書記官    徐仁豐
中　　華　　民　　國　　94　　年　　9 　　月　　2 　　日
附錄本判決論罪科刑依據之法條：
中華民國刑法第321條第1項第3款：
犯竊盜罪而有左列情形之一者，處6月以上、5年以下有期徒刑：
三  攜帶兇器而犯之者。
